

CONTACT

- Hugo MATHIEU, 20 ans
- +33 6 24 85 45 56
- ✓ hugo.mathieu771@gmail.com
- 🦞 Noisy-Le-Grand, 93160
- github.com/guedesite
- **in** Hugo Mathieu
- https://guedesite.github.io

EDUCATION

2023 - 2024 UNIVERSITÉ PARIS-EST CRÉTEIL

• BUT Réseaux et télécommunications parcours cybersécurité

2021 - 2023 AIX-MARSEILLE UNIVERSITÉ

- DUT Réseaux et télécommunications parcours cybersécurité
- Excellence dans les matières informatiques et les projets tutorés.

2019 - 2021 LYCÉE GASTON BACHELARD

 Baccalauréat mention assez bien sciences et technologies de l'industrie et du développement durable parcours innovation technologique

SOFT SKILLS

- Capacité d'adaptation
- Résolution de problèmes
- Gestion du stress
- Travail d'équipe
- Esprit d'initiative

CERTIFICATIONS

- CISCO CCNA 1/2/3
- CISCO Security
- CSNA Stormshield

LANGUES

- Français
- Anglais

MATHIEU HUGO

ALTERNANT INTÉGRATEUR DATA/IA WEB CHEZ ALDECIS

PROFIL

En alternance chez Aldecis, je me suis imposé comme un élément clé dans le domaine de l'Intelligence Artificielle et de la Data Science. Mon approche proactive a mené à la proposition acceptée de refonte front/back d'un logiciel d'intelligence artificielle, réalisée avec succès dans les délais impartis. Cette réalisation a consolidé ma réputation au sein de l'entreprise, me valant une proposition ferme de continuité en alternance par le Directeur Général. Ma capacité à initier et mener à bien des projets innovants, couplée à mon esprit de collaboration et à mon aptitude à partager mon expertise, sous-tend ma contribution significative au succès d'Aldecis. Mon objectif est de poursuivre sur cette voie, en participant activement à l'évolution et au rayonnement de notre entreprise.

EXPÉRIENCES PROFESSIONNELLES

Alternance à Aldecis

2023 - 2024

Intrégrateur data/IA web

- Développement Backend: Typescript ESM, Node.js, Python, Flask,
- Développement Frontend: Vue.js 3 (API Composition), React.js/Next.js, TailWindCSS, MUI Material, Figma
- Visualisation de données : D3.js, Matplotlib
- Machine Learning: MediaPipe, intégration de modèles OpenAI (API)
- Optimisation web: minification et obfuscation webpack, lazy loading, AJAX
- Gestion de données : SQL Server Management Studio (SSMS), Airflow, DBT
- Traitement de langage naturel : LangChain, LlamaIndex (intégration python/TS)

Freelance 2018 - 2024

Nombreuses missions récurrentes

- Maîtrise de différents langages de programmation (Python, HTML, CSS, JavaScript, Typescript, PHP, JAVA, SQL, C++, Dart)
- Participation a la définition, documentation, développement, test et maintenance de différentes solutions, Garantir une qualité logicielle favorable a la mise en production

COMPÉTENCES

Informatique

- Déploiement de solution Python, JAVA, Bash, PS, TypeScript, JavaScript, PHP, Dart
- Bases de données MySQL, SQL Server, MariaDB, SSMS
- Création de site WEB dynamique HTML, CSS, PHP, JS, TS, JSX AJAX, CGI
- Service Apache2, NGINX, IIS Versioning, maîtrise de git
- Résolution et test de faille XSS, injection SQL
- Machine Learning MediaPipe, entraînement du model YOLO
- Administration système et réseaux avec Gnu/Linux, virtualisation KVM
- Administration services réseaux Windows server

Réseaux

- Architecture TCP/IP Dual Stack IPv4 IPv6, plan d'adressage
- Routage IPv4/IPv6 RIP, OSPF, EIGRP, Réseaux de campus, VLANs, MLS
- Interconnexion BGPv4 MP-BGP, PPP, Analyse Wireshark, Dépannages
- Déploiement infrastructure CISCO (c2960, c3560, ISR 2911), SNMP
- Sécurité ACLs, NAT/PAT, Services DHCP, DNS, SLAAC, Firewall
- STORMSHIELD, ZBF, VPNs

Télécommunications

- Traitement numérique/analogique du signal, MATLAB
- Électronique (analogique/numérique), MCU, Arduino, STM32/STM8,
- Raspberry, AIR101, ESP32, conception de PCB sur EasyEda
- Téléphonie d'entreprise, Centre d'appel Aastra, Asterisk, Téléphonie IP
- Fibre optique épissure / soudure et mesure (réflectomètre)